# 请教陈版主备考商誉确认

提问人：lancelotju 时间：2019-05-13 16:15:57
请教陈版主上市公司大股东 2018 年 8 月收购非关联公司 A 51% 的股权形成控制后续 2018 年底启动上市公司发行股份收购大股东持有的 51%股权 + 剩余股东持有的 49%股权
在编制备考报表时上市公司收购这一步是否应判断为非同一控制下企业合并？商誉应该如何确认？

回答人：chenyiwei
由于是大股东先取得对被收购方的控制权，然后才启动上市公司的收购程序，因此可以认为上市公司对其收购是在大股东主导下完成的，因此属于同一控制下合并。但其合并报表的编制需遵循《企业会计准则解释第 6 号》
第二条的规定。
上市公司在就该项拟实施的收购交易编制备考报表时，也应当基于相同的基础编制。合并报表层面的商誉金额根据大股东取得 51% 股权时的收购成本减去该购买日被收购方的可辨认净资产公允价值的 51% 份额之间的差额确定。